# 请教陈版，企业合并过程中关于业绩承诺的会计处理

提问人：心在流泪 时间：2016-05-31 16:55:55
A股份公司实施重大资产重组，以发行股份收购B企业和C企业100%股权，该事项于 2015 年 8 月完成。其中向B企业原股东发行股份2.4亿股，公允价值14.88亿元，购买日可辨认净资产的公允价值11.11亿元，账面价值12.00亿元 合并形成商誉3.77亿元。B企业控股股东承诺，B企业 2015 年、 2016 年和 2017 年经审计扣除非经常性损益的净利润分别不低于1.02亿元、1.28亿元和1.58亿元，每年如果不能实现承诺利润，控股股东补偿差额。 2015 年B企业经审计扣非后净利润为8495.7万元，应补偿1704.3万元。B企业根据承诺协议把该金额作为其他流动资产进行列表。向C企业发行股份6725.81万股，公允价值4.17亿元，购买日可辨认净资产的公允价值1.02亿元，账面价值1.01亿元， 合并形成商誉3.15亿元。C企业控股股东承诺，C企业 2015 年、 2016 年和 2017 年经审计扣除非经常性损益的净利润分别不低于 2550 万元、 3400 万元和 4150 万元，在 3 年结束时一次性测算和补偿未实现部分利润。 2015 年C企业经审计扣非后净利润为968.65万元，期末企业对测算无法完成需要补偿的9588.66万元在其他非流动资产列报，同时冲减投资成本和商誉，请问上述会计处理是否合理？

回答人：chenyiwei
或有对价属于资产或负债的，其后续公允价值的变动应计入损益或其他综合收益，不能调整投资成本和商誉。对于你说的C企业的情况，因为或有对价是在业绩承诺期满后统一结算，故应谨慎考虑剩余的 2 年业绩承诺期内超额完成业绩并弥补本年度差额的可能性，谨慎确认资产和收益。 但是，在出现未实现承诺业绩的情况时，对商誉减值测试都应当从严把握，足额确认商誉减值损失。